# 返利的税前扣除问题

提问人：大脸 时间：2012-03-01 00:51:25
如果供应商与客户在 2011 年底签订了 2011 年度的返利协议，明确了供应商需给予的返利金额。供应商在会计上冲减了 2011 年度的销售收入。 返利的实际兑付是在期后 2012 销售货物时，在同一张发票上以折扣的方式给予。 请问，在计算 2011 年的应纳税所得额时，是否应就该项返利做纳税调增？谢谢！

回答人：chenyiwei
回复 大脸 的帖子
按照目前税务机关“以票管税”的思维方式，在税务上应当冲减 2012 年度的销售收入，所以 2011 年度应纳税调增， 2012 年度调减。